【裁判字號】    97,訴,697
【裁判日期】    980508
【裁判案由】    違反稅捐稽徵法等
【裁判全文】
臺灣桃園地方法院刑事判決               97年度訴字第697號
公  訴  人  臺灣桃園地方法院檢察署檢察官
被      告  丙○○
上列被告因違反稅捐稽徵法等案件，經檢察官提起公訴（96年度
偵緝字第1250號），本院判決如下：
    主  文
丙○○共同公司負責人為納稅義務人，以不正當方法逃漏稅捐，
處有期徒刑參月，如易科罰金，以銀元參佰元即新臺幣玖佰元折
算壹日；又共同公司負責人為納稅義務人，以不正當方法逃漏稅
捐，處有期徒刑參月，如易科罰金，以銀元參佰元即新臺幣玖佰
元折算壹日。應執行有期徒刑伍月，如易科罰金，以銀元參佰元
即新臺幣玖佰元折算壹日。
其餘被訴連續行使業務上登載不實文書及連續使公務員登載不實
部分均無罪。
    事  實
一、丙○○因經濟拮据，又積欠陳嘉音（另案通緝中）新臺幣（
    下同）50,000元，為圖免除積欠陳嘉音上開債務之利益，及
    之後每月15,000元之報酬，竟於民國91年9 月16日前某日，
    將其國民身分證交付陳嘉音及真實姓名年籍不詳自稱謝先生
    之成年男子，同意自民國91年9 月16日起擔任址設臺北市○
    ○區○○路1 段200 號4 樓之1 （於91年11月5 日公司址變
    更登記為臺北縣板橋市○○○路26號7 樓）權裕興業有限公
    司（下稱權裕興業公司）之董事（該公司僅登記丙○○1 人
    為董事），為公司法所規定之負責人。丙○○、陳嘉音及自
    稱謝先生之人均明知權裕興業公司於91年11月起至92年2 月
    止未向滿意商行實際進貨交易，竟均為虛增權裕興業公司之
    營業成本以逃漏該公司營業稅（公訴人誤載為營利事業所得
    稅），渠等3 人共同基於以不正當方法逃漏稅捐之犯意聯絡
    ，自91年11月起至92年2 月止，陸續向滿意商行取得如附表
    所示不實之統一發票共7 張，合計銷售額達12,462,007元，
    藉該不實發票充當權裕興業公司之進項憑證，利用不知情之
    會計人員檢附該等不實之統一發票作為進項憑證，先後2 次
    分別於92年1 月16日、同年3 月17日持向財政部臺北市國稅
    局信義稽徵所申報權裕興業公司91年11、12月及92年1 、2
    月之營業稅（按取得統一發票開立日期，依營業稅法規定，
    以每2 個月為1 期，於次期開始15日內，即92年1 月申報91
    年11、12月份營業稅，92年3 月申報92年1 、2 月份營業稅
    ），而逃漏共613,868 元之營業稅，足生損害於稅捐機關對
    於稅務管理及稅收之正確性。
二、案經法務部調查局嘉義市調查站移送臺灣嘉義地方法院檢察
    署檢察官呈請臺灣高等法院法院檢察署檢察長令轉臺灣桃園
    地方法院檢察署檢察官偵查起訴。
    理  由
甲、有罪部分：
壹、程序部分：
一、按被告以外之人於審判外之言詞或書面陳述，除法律有規定
    者外，不得作為證據；被告以外之人於審判外之陳述，經當
    事人於審判程序同意作為證據，法院審酌該言詞陳述或書面
    陳述作成時之情況，認為適當者，亦得為證據。當事人、代
    理人或辯護人於法院調查證據時，知有第159 條第1 項不得
    為證據之情形，而未於言詞辯論終結前聲明異議者，視為有
    前項之同意，刑事訴訟法第159 條第1 項及第159 條之5 分
    別定有明文。查證人甲○○於法務部調查局嘉義市調查站中
    所為陳述，固屬傳聞證據，惟檢察官及被告就前揭審判外陳
    述之證據能力，於本院準備程序及審判期日時均不爭執，且
    迄至言詞辯論終結前亦未聲明異議。經核上開證據資料製作
    時之情況，查無違法不當或證明力明顯過低之瑕疵，亦認為
    以之作為證據應屬適當。
二、本案認定事實所引用之文書證據，並無證據證明係公務員違
    背法定程式所取得，亦無刑事訴訟法第159 條之4 之顯有不
    可信之情況與不得作為證據之情形，本院斟酌本案卷內之證
    據並非非法取得，亦無證明力明顯過低之情形，且經本院於
    審判期日依法進行證據之調查、辯論，被告於訴訟上之程序
    權即已受保障，故前揭各該證據，亦均得採為證據，合先敘
    明。
貳、實體部分：
一、訊據被告固然承認其為免除其之前積欠陳嘉音50,000元債務
    及按月收取15,000元之報酬，而將自己之國民身分證交付陳
    嘉音及真實姓名不詳自稱謝先生之成年男子，惟矢口否認有
    同意擔任權裕興業公司之董事，及有何以不正當方法逃漏稅
    捐之犯行，辯稱：伊不知道陳嘉音及自稱謝先生之人以伊之
    名義登記為權裕興業公司董事，伊只有至權裕興業公司作打
    掃的工作，做了大概4 、5 個月公司停業就沒做了，從未參
    與權裕興業公司的經營，不知該公司有以不實發票逃漏營業
    稅之事云云。經查：
（一）被告自91年9 月16日起至96年8 月20日權裕興業公司廢止
      登記前，擔任權裕興業公司之董事，有經濟部中部辦公室
      97年11月28日經中三字第09736168690 號函及所附權裕興
      業公司設立及歷次變更登記表附卷可稽（見本院卷第48至
      66頁）。被告雖辯稱其僅將自己的國民身分證交予陳嘉音
      及自稱謝先生之人，並不知渠等用伊名義擔任權裕興業公
      司董事云云，然查，被告於審理中另供稱：「（問：你交
      付國民身分證予陳嘉音之後，陳嘉音有無拿任何文件給你
      簽名？）有，我記得有華南商業銀行之支票簿，還有其他
      文件，但不記得什麼文件」、「（問：陳嘉音拿權裕興業
      公司之文件給你簽名時，有無告知你要作何用？為何要你
      簽名？）他說因為我是權裕興業公司之負責人，所以有關
      權裕興業公司之文件都要給我簽名」、「（問：陳嘉音拿
      權裕興業公司所有相關進項證明文件給你簽，你也會簽？
      ）會，只要是陳嘉音拿文件給我簽，我就會簽，因為我欠
      他錢」等語（見本院卷第85至86頁），足見陳嘉音確有告
      知被告由其擔任權裕興業公司之負責人，被告明知其擔任
      權裕興業公司之負責人，且需在權裕興業公司之相關文件
      上簽名至明，被告辯稱僅有將國民身分證交付予陳嘉音及
      自稱謝先生之人，不知渠等將伊名義拿去登記為權裕興業
      公司負責人云云，顯係事後卸責之詞，並不可採。
（二）自91年11月起至92年2 月止，權裕興業公司與滿意商行間
      公司並無實際銷貨交易之事實，滿意商行簽發如附表所示
      之會計憑證即統一發票7 紙，合計銷售額達12,462,007元
      ，藉該不實進項發票充當進貨憑證，利用不知情之會計師
      檢附該不實之統一發票作為進項憑證，先後2 次分別持向
      臺北市國稅局申報權裕興業公司各該期營業稅，用以充為
      進項成本並扣抵銷項稅額共623,100 元等情，業據證人即
      南區國稅局嘉義市分局人員甲○○於調查局嘉義市調查站
      證稱：「滿意商行資本額只有200,000 元，該商行前身泉
      香商行每兩個月申報銷售額僅約6,000,000 元。林文義接
      手後，自91年11月起至92年2 月止，以較以往近10倍之銷
      貨額開立發票，且該商行於91年12月底突然倒閉，本分局
      於92年1 月1 日派員前往現場稽查，該商行已擅自歇業，
      且該商行憑購票憑證買得之92年1 、2 月空白發票都無法
      追回」等語（見偵查卷宗所附調查局嘉義市調查站資料第
      3 至5 頁），證人即南區國稅局嘉義市分局人員陳杏如於
      審理中到庭證稱：「（是否知悉滿意商行之營業狀況？）
      設立之初登記為泉香商行，91年變更名稱為滿意商行，負
      責人變更登記為林文義」、「（問：如何得知滿意商行沒
      有實際經營？）因為公司行號每兩個月要申報1 次營業稅
      ，就會有銷項及進項之資料，就會進財稅中心之資料檔，
      電腦會自動交查，就會產出異常清單，滿意商行就是因為
      出現異常，所以分局就會發文給滿意商行請他攜帶相關資
      料說明，結果滿意商行沒有來說明」、「（問：如何知道
      滿意商行開立之統一發票是虛開的？）因為滿意商行沒有
      進項來源，有銷項發票，所以認定是虛開」、「（問：國
      稅局如何認定滿意商行是虛設行號？）因為滿意商行自林
      文義接手以後，完全沒有進項來源，只有銷項發票，因此
      國稅局認定滿意商行是在賣發票」、「（問：方才所述滿
      意商行完全沒有進項來源，依據何在？）依據國稅局查詢
      之『申報書跨中心查詢』其中『進貨及費用合計欄』均顯
      示為零，所以認定滿意商行在91年11月、12月完全沒有進
      項來源」等語（見本院卷第87至88頁），證人即臺北市國
      稅局信義稽徵所人員丁○○於審理中證稱：「（問：權裕
      興業公司以滿意商行不實發票逃漏稅捐為多少？）權裕興
      業公司以滿意商行開立如附表所示所示7 張發票虛報進項
      ，共逃漏稅額為613,868 元」等語（見本院卷第35頁）。
      並有證人陳杏如庭呈之申報書跨中心查詢資料及財政部臺
      灣省南區國稅局營業人進銷項交易對象彙加明細表（進項
      來源）、證人蘇閩雄庭呈之財政部臺北市國稅局信義稽徵
      所裁處書各1 份（見本院卷第92至95頁、第40頁），及本
      院向財政部北區國稅局信義稽徵所調取之營業人銷售額與
      稅額申報書2 份附卷可查（見本院卷第100 至121 頁）。
      是此部分事實，自堪認定。
（三）被告雖辯稱：伊未參與經營，不知權裕興業公司會逃漏營
      業稅云云。然查，一般人若係遵規循法經營事業，何須借
      用他人名義擔任負責人，而埋名隱身於幕後操控，本案陳
      嘉音及自稱謝先生之人不以本身名義擔任權裕興業公司負
      責人經營事業，陳嘉音尚且願意以免除被告之前積欠之50
      ,000 元 債務及日後按月給付15,000元之報酬，顯係為謀
      求不法之舉而欲藉被告之名義以匿飾己責，被告為身心健
      全之成年人，對此實難諉稱不知，被告就擔任權裕興業公
      司名義負責人之公司將涉及不法情事，當已有所預見，又
      容認如是結果之發生而同意出名擔任權裕興業公司之董事
      ，且簽名於權裕興業公司之相關文件上，被告與陳嘉音及
      自稱謝先生之人有以不正當方法逃漏稅捐之犯意聯絡至為
      灼然，被告僅以其未參與經營權裕興業公司空言否認上情
      ，顯係卸責之詞，不足憑採。
（四）綜上所述，本件事證明確，被告犯行洵堪認定，應依法論
      科。
二、法律修正之比較適用：
    被告行為後，刑法業於94年2 月2 日修正公布，95年7 月1
    日起施行。按行為後法律有變更者，適用行為時之法律，但
    行為後之法律有利於行為人者，適用最有利於行為人之法律
    ，修正後刑法第2 條第1 項定有明文。此條規定係規範行為
    後法律變更所生新舊法律比較適用之準據法，本身尚無新舊
    法比較之問題，於新法施行後，應一律適用新法第2 條第1
    項之規定，為「從舊從輕」之比較。而本次法律變更，比較
    時應就罪刑有關之共犯、未遂犯、想像競合犯、牽連犯、連
    續犯、結合犯，以及累犯加重、自首減輕暨其他法定加減原
    因（如身分加減）與加減例等一切情形，綜其全部罪刑之結
    果而為比較（最高法院95年5 月23日95年度第8 次刑事庭會
    議決議參照）。經查：
（一）刑法第33條第5 款規定由「罰金：1 元以上。」修正為「
      罰金：新臺幣1,000 元以上，以百元計算之。」，經比較
      新舊法結果，以被告行為時之舊法較為有利於被告。
（二）刑法第28條關於共犯之規定，由原條文：「二人以上共同
      實施犯罪之行為者，皆為正犯」，修正為：「二人以上共
      同實行犯罪之行為者，皆為正犯」，揆諸本條之修正理由
      係為釐清陰謀共同正犯、預備共同正犯、共謀共同正犯是
      否合乎本條規定之正犯要件，而本案被告之犯行，既屬實
      行犯罪行為之正犯，則適用修正前刑法第28條規定論擬，
      對被告並無不利。
（三）罰金罰鍰提高標準條例第2 條業已刪除，刑法第41條第1
      項前段關於易科罰金之折算標準已由舊法之銀元100 元、
      200 元、300 元修正為新臺幣1,000 元、2,000 元、3,00
      0 元，因屬科刑規範事項之變更，其折算標準為裁判時所
      應諭知，自有就新舊法規定比較之必要，經比較新舊法結
      果，以被告行為時之舊法較為有利於被告。
（四）刑法第51條第5 款有關宣告多數有期徒刑定執行刑之上限
      ，由不得逾20年提高為不得逾30年，經比較新舊法結果，
      以被告行為時之舊法較為有利於被告。
（五）準此，經綜合法律修正前後之整體比較，揆諸前揭最高法
      院決議及修正後刑法第2 條第1 項之「從舊從輕」原則，
      適用94年2 月2 日修正前之刑罰法律，對被告較為有利，
      自應適用修正前刑法之相關規定。
三、論罪科刑部分：
（一）按稅捐稽徵法第41條之罪，係以詐術或其他不正當之方法
      逃漏稅捐為成立要件。而所謂詐術同於刑法上詐術之意，
      係指以偽作真或欺罔隱瞞等積極之作為，致稅捐機關陷於
      錯誤，而免納或少納應繳之稅款，以獲取財產上之不法利
      益；至不正當方法則指詐術以外，其他違背稅法上義務，
      足以減損租稅徵收之積極行為而言，二者之含義並非相同
      ；又稅捐稽徵法第47條第1 款之規定，係將納稅義務人之
      公司責任，於其應處徒刑範圍，轉嫁於公司負責人，其犯
      罪或受罰主體原屬為納稅義務人之公司，僅因公司於事實
      上無從負擔自由刑，基於刑事政策之考量，乃設該規定，
      於應處徒刑之範圍內，轉嫁於公司之負責人，受罰之公司
      負責人屬代罰之性質，並非因其本身之犯罪而負責任；又
      公司為法人，不具有犯罪能力，自無犯意存在，當無基於
      概括犯意逃漏稅捐可言，從而代罰之公司負責人自亦不成
      立連續犯（最高法院95年度臺上字第741 號、88年度臺上
      字第1580號及96年度臺上字第1624號判決意旨可資參照）
      。準此：
   1、權裕興業公司既未曾向滿意商行實際進貨交易，竟仍持該
      公司所開立合計7 張不實統一發票充為進項憑證，逃漏本
      應繳納各該期之營業稅，是權裕興業公司以不實發票申報
      而逃漏營業稅之行為，應成立稅捐稽徵法第41條以不正當
      方法逃漏稅捐罪。公訴意旨認被告之犯行係犯稅捐稽徵法
      第41條之施用詐術逃漏稅捐，惟被告所犯應係以不正當之
      方法逃漏稅捐罪，惟上開基本社會事實均同一，起訴書所
      載之罪名容有誤會，應予更正。本件被告係權裕興業公司
      之董事，且該公司僅登記被告1 人為董事，有經濟部中部
      辦公室97年11月28日經中三字第09736168690 號函及所附
      權裕興業公司變更登記表附卷可稽（見本院卷第63頁），
      按「（有限）公司應至少置董事1 人執行業務並代表公司
      」、「公司法所稱公司負責人，在有限公司為董事」，公
      司法第108 條第1 項前段、第8 條第1 項後段分別定有明
      文規定，是被告自屬公司法第8 條第1 項前段所規定之負
      責人，權裕興業公司於92年1 月16日、同年3 月17日兩次
      分別申報而逃漏營業稅，有營業人銷售額與稅額申報書（
      彙總）2 份附卷可稽（見本院卷第100 、101 頁），均應
      成立稅捐稽徵法第41條以不正當方法逃漏稅捐罪合計2 罪
      ，且均應依同法第47條第1 款規定，轉嫁於被告，併合處
      罰。起訴書認此部分應構成連續犯並加重其刑云云，於法
      自有未洽。
   2、綜觀本件起訴書全文，其上既已清楚記載：「…被告與陳
      嘉音及自稱謝先生之人均明知權裕興業公司與滿意商行間
      並無進銷貨之事實，竟於91年11月間至92年2 月間，連續
      持滿意商行填製不實之統一發票共7 張，作為權裕興業公
      司之進項憑證，將此不實事項填載於業務上製作之營業稅
      申報書」等語，其特別言及進、銷項稅額扣抵計算，及言
      明將不實之統一發票填載於營業稅申報書，又遍觀全卷，
      未見有何被告填寫不實之營利事業所得稅結算申報書之證
      據，在在可知本件公訴人乃係針對被告擔任負責人之權裕
      興業公司逃漏營業稅部分而為追訴，是起訴書所載被告與
      陳嘉音及自稱謝先生之人共同基於逃漏營利事業所得稅之
      犯意聯絡云云，顯係將「營業稅」與「營利事業所得稅」
      混淆，應將起訴書所載「共同基於逃漏營利事業所得稅之
      犯意聯絡」更正為「共同基於逃漏營業稅之犯意聯絡」。
      又納稅義務人以取得實際上無交易行為之不實發票，充當
      進項憑證逃漏稅捐，既以逃漏稅者據以向稅捐機關申報，
      而實際逃漏稅捐，始能成立，自應以此為計算其犯罪行為
      之次數（最高法院87年度臺上字第1974號、96年度臺上字
      第672 號判決意旨參照）。被告與陳嘉音、自稱謝先生之
      人，利用不知情之成年會計人員填寫營業人銷售額與稅額
      申報書，為間接正犯。被告與陳嘉音、自稱謝先生之人就
      上開以不正當方法逃漏稅捐之行為，顯有共同之犯意聯絡
      及行為分擔，為共同正犯。
（二）爰審酌被告為一己私利，同意交付身分證件予陳嘉音及自
      稱謝先生之人，並同意以其名義擔任權裕興業公司董事，
      持滿意商行開立之不實發票資為進項憑證扣抵銷項稅額，
      逃漏本應繳納之營業稅，侵蝕國家稅基、破壞稅制，影響
      國家社會經濟稅收，被告雖承認其係因陳嘉音同意免除其
      之前積欠50,000元之債務，及日後按月給付15,000元之報
      酬，才同意交付身分證予陳嘉音與自稱謝先生之人，然矢
      口否認有同意擔任權裕興業公司董事及權裕興業公司逃漏
      營業稅之犯行，難認其犯後態度良好等一切情狀，就各次
      逃漏營業稅罪分別量處如主文所示之刑，並均依修正前刑
      法第41條第1 項前段，修正前罰金罰鍰提高標準條例第2
      條規定，各諭知易科罰金之折算標準，並定其應執行之刑
      及諭知易科罰金折算標準，以為警惕。末查本件被告犯罪
      時間雖在96年4 月24日之前，然被告前經臺灣桃園地方法
      院檢察署於95年12月6 日以乙○惟偵水緝字第4284號發布
      通緝在案，嗣於96年9 月30日緝獲歸案，經臺灣桃園地方
      法院檢察署於96年10月3 日以乙○玲偵水銷字第3281號撤
      銷通緝，此有臺灣桃園地方法院檢察署上開通緝書及撤銷
      通緝書各1 份在卷可參（見臺灣桃園地方法院檢察署95年
      度偵字第16531 號偵查卷宗第36頁、96年度偵緝字第1250
      號偵查卷宗第24頁），顯見被告並非於96年12月31日前自
      動歸案接受審判，依中華民國九十六年罪犯減刑條例第5
      條規定，本件自無減刑之適用，併此敘明。
乙、無罪部分：
一、公訴意旨另以：被告與陳嘉音、自稱謝先生之人，共同基於
    行使業務上登載不實文書之犯意聯絡，在未實際交易情況下
    ，連續持滿意商行開立如附表所示之不實統一發票7 張，作
    為權裕興業公司之進項憑證，將此不實事項登載於業務上製
    作之營業稅申報書，另犯刑法第56條、第216 條、第215 條
    之連續行使業務上登載不實文書罪嫌，及同法第56條、第21
    4 條連續使公務員登載不實罪嫌。又認其業務上登載不實之
    低度行為應為行使之高度行為所吸收，不另論罪，所犯使公
    務員登載不實、行使業務上登載不實文書2 罪間，有方法結
    果之牽連關係，應依修正前刑法第55條後段規定，從重之行
    使業務上登載不實文書罪論處，又行使業務上登載不實文書
    罪與上開有罪部分，應分論併罰，因認被告涉犯刑法第56條
    、216 條、第215 條之連續行使業務上登載不實文書罪嫌云
    云。
二、本件公訴人起訴意旨將「營業稅」與「營利事業所得稅」混
    淆，而綜觀其起訴意旨應係指營業稅，已如前述。按「刑法
    第215 條所謂業務上登載不實之文書，乃指基於業務關係，
    明知為不實之事項，而登載於其等業務上作成之文書而言。
    公司、行號向稅捐稽徵機關申報營業稅，係履行其公法上納
    稅之義務，並非業務行為。又營業人銷售額與稅額申報書，
    係公司、行號每兩個月向稅捐稽徵機關申報當期之銷售額與
    稅額之申報書，亦非證明會計事項發生之會計憑證」（最高
    法院95年度臺上字第1477號、84年度臺上字第5999號判決意
    旨參照）。準此，被告縱曾令不知情之會計人員填寫營業人
    銷售額與稅額申報書，依上開說明，自仍無由成立行使業務
    上登載不實罪。又按「刑法第214 條使公務員登載不實罪，
    須一經他人之申報，公務員即有登載之義務，並依其所為不
    實之申報予以登載，始能成立。若其所為申報，公務員尚須
    為實質上審查，以判斷其真實與否，始得為一定之記載者，
    即無從成立該罪。查上訴人申報營利事業所得稅後，其稅額
    之多寡尚須經審核始能認定，稅捐稽徵機關承辦之公務員並
    非徒憑上訴人申報之資料即記載於稅捐稽徵資料上而核定其
    稅額，是上訴人不實之申報稅捐行為，除成立前開逃漏稅捐
    各罪外，尚難另行成立刑法第214 條使公務員登載不實罪」
    （最高法院76年度臺上字第3570號判決意旨參照），本件權
    裕興業公司申報營業稅後，其稅額多寡亦尚須經稅捐機關審
    核始能認定，並非稅捐稽徵機關承辦之公務員徒憑權裕興業
    公司申報資料即記載於稅捐稽徵資料上而核定其稅額，揆諸
    上開最高法院判決意旨，本件被告不成立刑法第214 條使公
    務員登載不實罪。綜上，檢察官就被告此部分行為另起訴涉
    犯刑法第56條、第216 條、第215 條連續行使業務上登載不
    實罪及同法第56條、第214 條連續使公務員登載不實罪部分
    ，均應為被告無罪之諭知。
據上論斷，依刑事訴訟法第299 條第1 項前段、第301 條第1 項
，稅捐稽徵法第47條第1 款、第41條，刑法第11條前段、第2 條
第1 項前段，修正前刑法第28條、第41條第1 項前段、第2 項、
第51條第5 款，刑法施行法第1 條之1 第1 項、第2 項前段，修
正前罰金罰鍰提高標準條例第2 項，判決如主文。
本案經檢察官楊凱真到庭執行職務。
中    華    民    國    98    年    5     月    8     日
                  臺灣桃園地方法院刑事第八庭
                      審判長法  官  林惠霞
                            法  官  張瓊華
                            法  官  張明儀
以上正本證明與原本無異。
如不服本判決應於收受判決後10日內向本院提出上訴書狀，並應
敘述具體理由。其未敘述上訴理由者，應於上訴期間屆滿後20日
內向本院補提理由書 (均須按他造當事人之人數附繕本)「 切勿
逕送上級法院」。
                            書記官  邱仲騏
中    華    民    國    98    年    5     月    8     日
附錄本案論罪科刑之法條：
稅捐稽徵法第41條
（逃漏稅捐之處罰）
納稅義務人以詐術或其他不正當方法逃漏稅捐者，處 5 年以下有
期徒刑、拘役或科或併科新台幣 6 萬元以下罰金。
稅捐稽徵法第47條
（法人或非法人團體負責人之刑責）
本法關於納稅義務人、扣繳義務人及代徵人應處徒刑之規定，於
左列之人適用之：
一、公司法規定之公司負責人。
二、民法或其他法律規定對外代表法人之董事或理事。
三、商業登記法規定之商業負責人。
四、其他非法人團體之代表人或管理人。
附表：
┌───┬────────┬───────┬───────┬─────┐
│開立發│   銷售人名稱   │   發票號碼   │    銷售額    │虛報進項稅│
│票年月│                │              │  （新臺幣）  │額（新臺幣│
│      │                │              │              │）        │
├───┼────────┼───────┼───────┼─────┤
│91.11 │   滿意商行     │QV00000000    │    1,341,072 │   67,054 │
│91.12 │                │QV00000000    │    1,432,570 │   71,628 │
│91.12 │                │QV00000000    │    1,385,765 │   69,288 │
│92.01 │                │RU00000000    │    2,380,600 │  119,030 │
│92.01 │                │RU00000000    │    1,660,800 │   83,040 │
│92.01 │                │RU00000000    │    2,680,400 │  134,020 │
│92.02 │                │RU00000000    │    1,580,800 │   79,040 │
├───┴────────┴───────┴───────┴─────┤
│91年11月份至92年2月份逃漏營業稅額總計：613,868元                    │
└──────────────────────────────────┘


司法院資訊處製作；財團法人民間司法改革基金會備份。
